---
title: "R Notebook"
output: html_notebook
---
```{r}
library(ggplot2)
library(caret)
library(dplyr)
library(VIM)
library(class)
library(reshape2)
library(plyr)
library(Johnson)



```


# leer data frame
```{r}
dataset <- read.csv("house_prices.csv", sep=",")
head(dataset)
```


# Verificar en que columnas faltan datos
```{r}
colsNA<-colnames(dataset)[!complete.cases(t(dataset))]
colsNA
```


#Geneando nuevo dataframe con las columnas que tienen datos faltantes
```{r}
incompleteData<-dataset %>% dplyr::select(colsNA)
incompleteData
```


# Calculo de porcentaje de datos faltantes
```{r}
porcentajeNA<-as.data.frame(apply(incompleteData, MARGIN = 2, function(col) mean(is.na(col))))
colnames(porcentajeNA)<-c("porcentaje")
porcentajeNA
```

# Identificacion de las columanas que pueden ser procesables 
```{r}
procesables<-porcentajeNA %>%
  filter(porcentajeNA < 0.05)
procesables
```


# Revisar el tipo de dato de la colunma
```{r}
dataset %>%
  dplyr::select(rownames(procesables))
```

# Reemplazar N/A con la media
```{r}
dataset_media<-dataset %>% dplyr::select(colsNA)

dataset_media$MasVnrArea<-ifelse(is.na(incompleteData$MasVnrArea),
                                     mean(incompleteData$MasVnrArea, na.rm=TRUE),
                                     incompleteData$MasVnrArea)

dataset_media$LotFrontage<-ifelse(is.na(dataset$LotFrontage),
                                     mean(dataset$LotFrontage, na.rm=TRUE),
                                     dataset$LotFrontage)

p1_avg <- ggplot(data = dataset, aes(x=MasVnrArea))+
  geom_density(color="red") +
  # Change the fill colour to differentiate it
  geom_density(data=dataset_media,color="blue")

p2_avg <- ggplot(data = dataset, aes(x=LotFrontage))+
  geom_density(color="red") +
  # Change the fill colour to differentiate it
  geom_density(data=dataset_media,color="blue")


p1_avg
p2_avg
```

## Reemplazar N/A con la mediana
```{r}

dataset_mediana<-dataset %>% dplyr::select(colsNA)

dataset_mediana$MasVnrArea<-ifelse(is.na(incompleteData$MasVnrArea),
                                     median(incompleteData$MasVnrArea, na.rm=TRUE),
                                     incompleteData$MasVnrArea)

dataset_mediana$LotFrontage<-ifelse(is.na(dataset$LotFrontage),
                                     median(dataset$LotFrontage, na.rm=TRUE),
                                     dataset$LotFrontage)

p1_med <- ggplot(data = dataset, aes(x=MasVnrArea))+
  geom_density(color="red") +
  # Change the fill colour to differentiate it
  geom_density(data=dataset_mediana,color="blue")

p2_med <- ggplot(data = dataset, aes(x=LotFrontage))+
  geom_density(color="red") +
  # Change the fill colour to differentiate it
  geom_density(data=dataset_mediana,color="blue")


p1_med
p2_med
```

# Reemplazar N/A con KNN
```{r}
dataset_knn<- kNN(incompleteData,variable=c("LotFrontage","FireplaceQu","MasVnrArea"),k=8)
dataset_knn
```
```{r}
p1_knn <- ggplot(data = incompleteData, aes(x=MasVnrArea))+
  geom_density(color="red") +
  # Change the fill colour to differentiate it
  geom_density(data=dataset_knn,color="blue")
p2_knn <- ggplot(data = incompleteData, aes(x=LotFrontage))+
  geom_density(color="red") +
  # Change the fill colour to differentiate it
  geom_density(data=dataset_knn,color="blue")
p3_knn <- ggplot(data = incompleteData, aes(x=FireplaceQu))+
  geom_density(color="red") +
  # Change the fill colour to differentiate it
  geom_density(data=dataset_knn,color="blue")
p4_knn<-ggplot(incompleteData, aes(x=FireplaceQu)) +
      geom_bar() + geom_bar(data=dataset_knn,color="blue")
  
p1_knn
p2_knn
p3_knn
p4_knn
```

# aplicamos sobre el data set original la imputacion de la data, se decidio usar la imputacion por knn ya que es la que menos deformacionm presenta en las graficas de densidad.
```{r}
dataset_2<- kNN(dataset,variable=c("LotFrontage","FireplaceQu","MasVnrArea"),k=8)
dataset_2 <- subset( dataset_2, select = -c(LotFrontage_imp,FireplaceQu_imp,MasVnrArea_imp) )
dataset_2
```

# Codificacion de variables categoricas
```{r}

table(dataset_2$FireplaceQu)
table(dataset_2$LotShape)
table(dataset_2$Heating)
table(dataset_2$ExterQual)
table(dataset_2$CentralAir)


```

# Usando otro dataset, para crear variables a partir de variables categoricas
```{r}
subData<- dataset_2 %>%
  dplyr::select(FireplaceQu, CentralAir)

OHE<-dummyVars("~.", data=dataset_2)
dataset_2<-data.frame(predict(OHE, newdata=dataset_2))
dataset_2

# Se convirtieron todas la variables a cartegoricas ya que no representan una gran catidad de columnas extras y pueden seguir siendo manejables 
```
# frecuency encoding
```{r}
unique(dataset_2$ExterQual)
```
# Se decidio dejar todas las variables categoricas codificadas ya que aunque el data set crece al doble aproximadamente sigue siendo manejable para costo cumputacional.

# manejo de outlier
```{r}
summary(dataset_2)
```
# grafica boxpplot para visualizar los outliers
```{r}
subData<-dataset_2 %>%
  dplyr::select(MSSubClass, LotFrontage, X1stFlrSF,TotalBsmtSF,GrLivArea,GarageArea,MasVnrArea,BsmtFinSF1,BsmtUnfSF)

dataX<-melt(subData)

dataX %>%
  ggplot(aes(x=variable, y=value)) +
  geom_boxplot()
```

```{r}
summary(dataset_2$MSSubClass)
boxplot.stats(dataset_2$LotFrontage)$out
```




# identificacion de outliers y reemplazo por n/a, reemplazo de n/a por valores generados por knn.
```{r}
outliers <- boxplot(dataset_2$LotFrontage, plot = FALSE)$out
dataset_2[dataset_2$LotFrontage %in% outliers, "LotFrontage"] = NA
dataset_2<- kNN(dataset_2,variable=c("LotFrontage"),k=7)

outliers <- boxplot(dataset_2$MSSubClass, plot = FALSE)$out
dataset_2[dataset_2$MSSubClass %in% outliers, "MSSubClass"] = NA
dataset_2<- kNN(dataset_2,variable=c("MSSubClass"),k=7)

outliers <- boxplot(dataset_2$X1stFlrSF, plot = FALSE)$out
dataset_2[dataset_2$X1stFlrSF %in% outliers, "X1stFlrSF"] = NA
dataset_2<- kNN(dataset_2,variable=c("X1stFlrSF"),k=7)

outliers <- boxplot(dataset_2$TotalBsmtSF, plot = FALSE)$out
dataset_2[dataset_2$TotalBsmtSF %in% outliers, "TotalBsmtSF"] = NA
dataset_2<- kNN(dataset_2,variable=c("TotalBsmtSF"),k=7)

outliers <- boxplot(dataset_2$GrLivArea, plot = FALSE)$out
dataset_2[dataset_2$GrLivArea %in% outliers, "GrLivArea"] = NA
dataset_2<- kNN(dataset_2,variable=c("GrLivArea"),k=7)

outliers <- boxplot(dataset_2$GarageArea, plot = FALSE)$out
dataset_2[dataset_2$GarageArea %in% outliers, "GarageArea"] = NA
dataset_2<- kNN(dataset_2,variable=c("GarageArea"),k=7)

outliers <- boxplot(dataset_2$MasVnrArea, plot = FALSE)$out
dataset_2[dataset_2$MasVnrArea %in% outliers, "MasVnrArea"] = NA
dataset_2<- kNN(dataset_2,variable=c("MasVnrArea"),k=7)

outliers <- boxplot(dataset_2$BsmtFinSF1, plot = FALSE)$out
dataset_2[dataset_2$BsmtFinSF1 %in% outliers, "BsmtFinSF1"] = NA
dataset_2<- kNN(dataset_2,variable=c("BsmtFinSF1"),k=7)

outliers <- boxplot(dataset_2$BsmtUnfSF, plot = FALSE)$out
dataset_2[dataset_2$BsmtUnfSF %in% outliers, "BsmtUnfSF"] = NA
dataset_2<- kNN(dataset_2,variable=c("BsmtUnfSF"),k=7)

dataset_2 <- subset( dataset_2, select = -c(LotFrontage_imp,MSSubClass_imp,X1stFlrSF_imp,TotalBsmtSF_imp,GrLivArea_imp,GarageArea_imp,MasVnrArea_imp,BsmtFinSF1_imp,BsmtUnfSF_imp) )
```

#grafica para ver si las graficas de densidades se distorsionan mucho o no.
```{r}
p2_1<- ggplot(data = dataset_2, aes(x=LotFrontage))+
  geom_density(color="red") +
  # Change the fill colour to differentiate it
  geom_density(data=dataset_knn,color="blue") +
  geom_density(data=incompleteData,color="black")

p2_2<- ggplot(data = dataset_2, aes(x=MSSubClass))+
  geom_density(color="red") +
  # Change the fill colour to differentiate it
  geom_density(data=dataset,color="blue")

p2_3<- ggplot(data = dataset_2, aes(x=X1stFlrSF))+
  geom_density(color="red") +
  # Change the fill colour to differentiate it
  geom_density(data=dataset,color="blue") 

p2_4<- ggplot(data = dataset_2, aes(x=TotalBsmtSF))+
  geom_density(color="red") +
  # Change the fill colour to differentiate it
  geom_density(data=dataset,color="blue") 

p2_5<- ggplot(data = dataset_2, aes(x=GrLivArea))+
  geom_density(color="red") +
  # Change the fill colour to differentiate it
  geom_density(data=dataset,color="blue") 

p2_6<- ggplot(data = dataset_2, aes(x=GarageArea))+
  geom_density(color="red") +
  # Change the fill colour to differentiate it
  geom_density(data=dataset,color="blue") 

p2_7<- ggplot(data = dataset_2, aes(x=MasVnrArea))+
  geom_density(color="red") +
  # Change the fill colour to differentiate it
  geom_density(data=dataset,color="blue") 

p2_8<- ggplot(data = dataset_2, aes(x=BsmtFinSF1))+
  geom_density(color="red") +
  # Change the fill colour to differentiate it
  geom_density(data=dataset,color="blue") 

p2_9<- ggplot(data = dataset_2, aes(x=BsmtUnfSF))+
  geom_density(color="red") +
  # Change the fill colour to differentiate it
  geom_density(data=dataset,color="blue") 


 
p2_1
p2_2
p2_3
p2_4
p2_5
p2_6
p2_7
p2_8
p2_9

```

# Grafica para visializar si se aplico el cambio en los outliers
```{r}
subData<-dataset_2 %>%
  dplyr::select(MSSubClass, LotFrontage, X1stFlrSF,TotalBsmtSF,GrLivArea,GarageArea,MasVnrArea,BsmtFinSF1,BsmtUnfSF)

dataX<-melt(subData)

dataX %>%
  ggplot(aes(x=variable, y=value)) +
  geom_boxplot()
```

# Transformación de variables

```{r}
dataset_2$LotFrontage<-log(dataset_2$LotFrontage)
dataset_2 %>%
  ggplot(aes(LotFrontage)) + 
  geom_histogram(color="red") +
  theme_minimal()

dataset_2 %>%
  ggplot(aes(sample=LotFrontage)) + 
  stat_qq() + 
  stat_qq_line(col="red",lwd=1) +
  theme_minimal()

dataset_2 %>%
  ggplot(aes(MSSubClass)) + 
  geom_histogram(aes(y = ..density..),color="red") +
  geom_density() +
  theme_minimal()

dataset_2 %>%
  ggplot(aes(sample=MSSubClass)) + 
  stat_qq() + 
  stat_qq_line(col="red",lwd=1) +
  theme_minimal()

dataset_2 %>%
  ggplot(aes(X1stFlrSF)) + 
  geom_histogram(aes(y = ..density..),color="red") +
  geom_density() +
  theme_minimal()

dataset_2 %>%
  ggplot(aes(sample=X1stFlrSF)) + 
  stat_qq() + 
  stat_qq_line(col="red",lwd=1) +
  theme_minimal()

dataset_2 %>%
  ggplot(aes(BsmtUnfSF)) + 
  geom_histogram(aes(y = ..density..),color="red") +
  geom_density() +
  theme_minimal()

dataset_2 %>%
  ggplot(aes(sample=BsmtUnfSF)) + 
  stat_qq() + 
  stat_qq_line(col="red",lwd=1) +
  theme_minimal()

dataset_2 %>%
  ggplot(aes(TotalBsmtSF)) + 
  geom_histogram(aes(y = ..density..),color="red") +
  geom_density() +
  theme_minimal()

dataset_2 %>%
  ggplot(aes(sample=TotalBsmtSF)) + 
  stat_qq() + 
  stat_qq_line(col="red",lwd=1) +
  theme_minimal()

dataset_2 %>%
  ggplot(aes(GrLivArea)) + 
  geom_histogram(aes(y = ..density..),color="red") +
  geom_density() +
  theme_minimal()

dataset_2 %>%
  ggplot(aes(sample=GrLivArea)) + 
  stat_qq() + 
  stat_qq_line(col="red",lwd=1) +
  theme_minimal()

dataset_2 %>%
  ggplot(aes(GarageArea)) + 
  geom_histogram(aes(y = ..density..),color="red") +
  geom_density() +
  theme_minimal()

dataset_2 %>%
  ggplot(aes(sample=GarageArea)) + 
  stat_qq() + 
  stat_qq_line(col="red",lwd=1) +
  theme_minimal()

dataset_2 %>%
  ggplot(aes(MasVnrArea)) + 
  geom_histogram(aes(y = ..density..),color="red") +
  geom_density() +
  theme_minimal()

dataset_2 %>%
  ggplot(aes(sample=MasVnrArea)) + 
  stat_qq() + 
  stat_qq_line(col="red",lwd=1) +
  theme_minimal()
```
```{r}
dataset_3<-dataset_2
dataset_3$MSSubClass <- log(dataset_2$MSSubClass)
# dataset_3$LotFrontage <- log(dataset_2$LotFrontage)  ## esta variable al transformarla no mejora
dataset_3$X1stFlrSF <- RE.Johnson(dataset_2$X1stFlrSF)$transformed
dataset_3$TotalBsmtSF <- log(dataset_2$TotalBsmtSF)
dataset_3$GrLivArea <- sqrt(dataset_2$GrLivArea)
#dataset_3$GarageArea <- (dataset_2$GarageArea)^1/2 # esta variable se mejora usando la funcion log pero contiene muchos ceros por lo que que al final terniman eliminadolos y dejandolos en N/A usando otras fiunciones no mejora mucho por lo tanto no se transformaran
#dataset_3$MasVnrArea <- (dataset_2$MasVnrArea)^1/2 # esta variable se mejora usando la funcion log pero contiene muchos ceros por lo que que al final terniman eliminadolos y dejandolos en N/A usando otras fiunciones no mejora mucho por lo tanto no se transformaran
dataset_3$BsmtUnfSF <- RE.Johnson(dataset_2$BsmtUnfSF)$transformed
```
# Se consideran transformar todas estas variables ya que aparentemente son las que mejoran a la hora de ralizar la transformacion, la que esta comentada no mejora con ninguna de las de las transformaciones.

```{r}
#dataset_3$LotFrontage_log<-log(dataset_2$LotFrontage)
dataset_3 %>%
  ggplot(aes(LotFrontage)) + 
  geom_histogram(color="red") +
  theme_minimal()

dataset_3 %>%
  ggplot(aes(sample=LotFrontage)) + 
  stat_qq() + 
  stat_qq_line(col="red",lwd=1) +
  theme_minimal()

dataset_3 %>%
  ggplot(aes(MSSubClass)) + 
  geom_histogram(aes(y = ..density..),color="red") +
  geom_density() +
  theme_minimal()

dataset_3 %>%
  ggplot(aes(sample=MSSubClass)) + 
  stat_qq() + 
  stat_qq_line(col="red",lwd=1) +
  theme_minimal()

dataset_3 %>%
  ggplot(aes(X1stFlrSF)) + 
  geom_histogram(aes(y = ..density..),color="red") +
  geom_density() +
  theme_minimal()

dataset_3 %>%
  ggplot(aes(sample=X1stFlrSF)) + 
  stat_qq() + 
  stat_qq_line(col="red",lwd=1) +
  theme_minimal()

dataset_3 %>%
  ggplot(aes(BsmtUnfSF)) + 
  geom_histogram(aes(y = ..density..),color="red") +
  geom_density() +
  theme_minimal()

dataset_3 %>%
  ggplot(aes(sample=BsmtUnfSF)) + 
  stat_qq() + 
  stat_qq_line(col="red",lwd=1) +
  theme_minimal()

dataset_3 %>%
  ggplot(aes(TotalBsmtSF)) + 
  geom_histogram(aes(y = ..density..),color="red") +
  geom_density() +
  theme_minimal()

dataset_3 %>%
  ggplot(aes(sample=TotalBsmtSF)) + 
  stat_qq() + 
  stat_qq_line(col="red",lwd=1) +
  theme_minimal()

dataset_3 %>%
  ggplot(aes(GrLivArea)) + 
  geom_histogram(aes(y = ..density..),color="red") +
  geom_density() +
  theme_minimal()

dataset_3 %>%
  ggplot(aes(sample=GrLivArea)) + 
  stat_qq() + 
  stat_qq_line(col="red",lwd=1) +
  theme_minimal()

dataset_3 %>%
  ggplot(aes(GarageArea)) + 
  geom_histogram(aes(y = ..density..),color="red") +
  geom_density() +
  theme_minimal()

dataset_3 %>%
  ggplot(aes(sample=GarageArea)) + 
  stat_qq() + 
  stat_qq_line(col="red",lwd=1) +
  theme_minimal()

dataset_3 %>%
  ggplot(aes(MasVnrArea)) + 
  geom_histogram(aes(y = ..density..),color="red") +
  geom_density() +
  theme_minimal()

dataset_3 %>%
  ggplot(aes(sample=MasVnrArea)) + 
  stat_qq() + 
  stat_qq_line(col="red",lwd=1) +
  theme_minimal()
```
#Featuring Scaling
```{r}

dataset_4 <- normalize(dataset_3, method="standardize")
dataset_2

```

```{r}

colsNA<-colnames(dataset_4)[!complete.cases(t(dataset_4))]
colsNA
```
```{r}

write.csv(x = dataset_4, file = "house_prices_CI.csv", row.names = TRUE) 
```

















